臺灣新北地方法院刑事裁定
111年度聲再字第56號
聲  請  人
即受判決人  李育承




上列聲請人即受判決人因違反槍砲彈藥刀械管制條例等案件，對
於本院中華民國111年4月13日110年度訴緝字第74號確定判決聲
請再審，本院裁定如下：
    主  文
再審之聲請駁回。
    理  由
一、聲請意旨略稱：聲請人即受判決人李育承符合自首要件，且
    已供出槍彈上游「賴世凱」，「賴世凱」業因其供述而遭查
    獲等語，並聲請調取警方查獲聲請人過程之密錄器錄影畫面
    。
二、刑事訴訟法第420條第1項第6款規定：「發現新事實或新證
    據，單獨或與先前之證據綜合判斷，足認受有罪判決之人應
    受無罪、免訴、免刑或輕於原判決所認罪名之判決」。此所
    謂「輕於原判決所認罪名」，係指與原判決所認之罪名比較
    ，其法定刑較輕之相異罪名而言；至於同一罪名之有無加減
    刑罰原因，僅足以影響科刑之範圍，惟其罪質並無改變，即
    與罪名是否相異無關，自不得據為聲請再審之原因（最高法
    院105年度台抗字第226號裁定意旨參照）。又上揭條項款所
    指應受「免刑」之判決云者，僅指「絕對、必要」之義務應
    免刑，尚不包括「任意、相對」之裁量得免刑，就法律概念
    而言，前者寓有強制、絕對或義務之內涵，後者則取向於任
    意、相對或裁量之性質。觀諸槍砲彈藥刀械管制條例第18條
    第4項前段「犯本條例之罪，於偵查或審判中自白，並供述
    全部槍砲、彈藥、刀械之來源及去向，因而查獲或因而防止
    重大危害治安事件之發生者，減輕或免除其刑」之規定，明
    顯係賦予事實審法院以刑罰裁量權，亦即可依個案情節裁量
    予以減輕或免除其刑，並非絕對應免除其刑，是受有罪判決
    確定之人以主張應適用上開減輕或免除其刑之規定為由聲請
    再審，即與刑事訴訟法第420條第1項第6款關於「『應』受免
    刑之判決」之再審規定要件不洽（最高法院110年度台抗字
    第505號裁定意旨參照）。
三、經查：
（一）本院已依刑事訴訟法第429條之2規定，於民國111年10月2
      5日當庭聽取檢察官及聲請人之意見。
（二）原確定判決綜合全案證據資料，依聲請人之供述、扣案槍
      彈、查獲現場暨扣案物照片、內政部警政署刑事警察局槍
      彈鑑定書，認定聲請人犯109年6月12日修正施行前槍砲彈
      藥刀械管制條例第8條第4項之未經許可寄藏可發射子彈具
      有殺傷力槍枝罪、現行同條例第12條第4項未經許可寄藏
      具有殺傷力之子彈罪等情，有原確定判決書可證，並經本
      院依職權調閱該案卷證核閱無訛。是原確定判決所為論斷
      ，均有卷存證據資料可資覆按，參互判斷作為判決之基礎
      ，核無任何憑空推論之情事，且所為論斷與經驗法則、論
      理法則均無違，更無理由欠備之違法情形。
（三）關於自首及供出槍彈來源之減免其刑事由，原確定判決書
      理由欄第壹㈡⒌項已具體援引卷存之新北市政府警察局汐
      止分局109年6月29日新北警汐刑字第1094262275號函及11
      1年3月22日新北警汐刑字第1114248602號函、臺灣新北地
      方檢察署109年7月1日新北檢德翔109偵1194字第10900648
      38號函、臺灣基隆地方檢察署109年7月2日基檢鈴平108他
      1661字第1099015052號函，詳細說明本案何以無「因聲請
      人供述來源，而查獲或防止重大危害治安事件發生」之情
      形，且聲請人所寄藏之槍彈亦非其自動提出讓警方扣案，
      並清楚認定本案槍彈係員警以腳墊木櫃將頭伸入臥室之天
      花板中搜索始發現而查獲等節，故認不符槍砲彈藥刀械管
      制條例第18條第4項前段及刑法第62條之要件。原確定判
      決依前述證據確認事實，並無適用法則不當之情形，聲請
      人就原確定判決已為審酌之事項，再次爭執，難認有理由
      。
（四）況且，依照前述最高法院裁判意旨，同一罪名有無加減刑
      罰之原因者，僅足影響科刑範圍而罪質不變，與「罪名」
      無關，且槍砲彈藥刀械管制條例第18條第4項前段之法律
      效果亦非法定必應免除其刑，故聲請人是否符合槍砲彈藥
      刀械管制條例第18條第4項前段或刑法第62條之要件，均
      非屬於刑事訴訟法第420條第1項第6款所指罪名之範圍，
      不得據以再審。是聲請人雖聲請調取警方密錄器錄影畫面
      ，然不論調查結果為何，均無從推翻原確定判決所認聲請
      人之寄藏槍彈罪名，此部分調查證據之聲請，自無必要。
四、綜上所述，聲請人據以聲請再審所提理由，核與刑事訴訟法
    第420條之規定不符，其再審之聲請為無理由，應予駁回。
    爰依刑事訴訟法第434條第1項，裁定如主文。
中　　華　　民　　國　　111 　年　　10　　月　　31　　日
                  刑事第十一庭  審判長法　官  郭峻豪
　　　　　　　　　
　　　　　　　　　                    法  官  莊婷羽
　　　　　　　　　
　　　　　　　　　                    法  官  林琮欽
以上正本證明與原本無異
如不服本裁定應於送達後5日內向本院提出抗告狀
                                      書記官　薛力慈
中　　華　　民　　國　　111 　年　　11　　月　　1 　　日